【裁判字號】    98,交聲,417
【裁判日期】    990128
【裁判案由】    違反道路交通管理處罰條例
【裁判全文】
臺灣宜蘭地方法院交通事件裁定        98年度交聲字第417號
移送機關    交通部公路總局臺北區監理所宜蘭監理站
異  議  人  甲○○
上列異議人因違反道路交通管理處罰條例案件，對於交通部公路
總局台北區監理所宜蘭監理站民國98年11月30日所為之處分（原
處分案號：宜監字第裁43─Q00000000號），聲明異議，本院裁
定如下：
    主  文
異議駁回。
    理  由
一、按汽車駕駛人，駕駛執照吊扣期間駕駛小型車或機器腳踏車
    者，處新臺幣（下同）6,000元以上12,000元以下罰鍰，當
    場禁止其駕駛，並吊銷其駕駛執照，1年內不得考領駕駛執
    照，道路交通管理處罰條例第21條第1項第5款、第4項、第6
    7條第3項分別定有明文。
二、移送機關裁決意旨略以：異議人甲○○於民國98年10月12日
    23時10分許，駕駛車號GR-9340號自用一般小客車，在宜蘭
    縣五結鄉○○路（大同路地下道東側），因屬駕照吊扣期間
    駕車，經宜蘭縣政府警察局羅東分局掣發宜警交字第Q00000
    000號舉發違反道路交通管理事件通知單舉發，並經移送機
    關請上開舉發單位調查，仍認異議人違規事實明確，乃以異
    議人違反前述道路交通管理處罰條例第21條第1項第5款規定
    ，裁處9,000元，吊銷駕駛執照，1年內不得考領駕駛執照。
三、異議意旨略以：異議人於上開時、地並未駕駛車號GR-9340
    號自用一般小客車，當時異議人只是坐在副駕駛座，汽車是
    由異議人的妻子所駕駛。詎員警攔下異議人之車輛後，要異
    議人拿證件給他看，之後員警就開單舉發，並且要異議人在
    舉發單上簽名，異議人曾當場表示異議，然員警告知異議人
    如有問題可以去申訴，但如果不簽名的話，會構成妨害公務
    ，異議人才會在舉發單上簽名，為此聲明異議，請求撤銷原
    處分。
四、經查：
（一）異議人之自用一般小客車駕駛執照業經吊扣，為異議人所
      不爭執，並有汽車駕照基本資料1張在卷可參。又異議人
      所有之車號GR-9340號自用一般小客車，在宜蘭縣五結鄉
      ○○路（大同路地下道東側），經宜蘭縣政府警察局羅東
      分局掣發宜警交字第Q00000000號舉發違反道路交通管理
      事件通知單舉發，亦為異議人所不爭執，復有舉發違反道
      路交通管理事件通知單1紙在卷可參。
（二）異議人固否認有駕駛前開車輛云云，惟查，證人即本件舉
      發員警陳清煌於本院訊問時結證證述：「當時我們是路檢
      ，有四個人，路檢時發現異議人車子剛好從大同地下道往
      五結方向行駛，他開到地下道最底端停下，被我們發現，
      覺得是否因為喝酒不敢開上來，停在那邊，過了一陣子之
      後，有看到一個男子從駕駛座方向出來，往副駕駛座方向
      走過去，之後上車，車子就由他太太從地下道底端開出來
      到臨檢處，我們就攔停。．．．他在現場有說他沒有開車
      ，但是路檢有四個人大家都有看到上面的情形．．．」等
      語明確。堪認本件違規車輛原由異議人駕駛，因異議人發
      現前有員警，至上開路段地下道最底端時始與其妻交換位
      置，改由其妻駕駛以規避舉發。至異議人雖辯稱：是因為
      車子熄火，該車需要再用力踩油門才會再度發動，其妻不
      會處理，所以伊和其妻換位置，踩了油門再換回位置云云
      。則如被告所言，應有被告至駕駛座後再回到副駕駛座之
      二次更換位置之動作，且被告亦坦承伊是走出車外換位置
      等語。從而，如有上開動作，其上等待之員警應可觀之甚
      明。然證人陳清煌則證稱：「車子開下地下道時，停一下
      ，異議人就從駕駛座直接走出來，一停車，停頓一下，就
      走出來。並沒有看到他所說跟他太太換位置的情形」等語
      明確。而證人陳清煌已依法舉發，並到庭具結接受詢問，
      而其與異議人素不相識。僅依法執行執務，衡情更無故為
      虛偽指證而甘冒偽證重罪之必要，其證言堪予採信。異議
      人上開辯詞，為卸責之詞，不足採信。
（三）至異議人陳稱員警告知異議人如有問題可以去申訴，如果
      不簽名的話，會構成妨害公務，伊才簽名云云，與異議人
      違規之事實無關，亦不影響本件事實之認定，附此敘明。
五、綜上所述，異議人確有移送機關所指之違規行為。從而，移
    送機關依道路交通管理處罰條例第21條第1項第5款、第4項
    、第67條第3項規定，裁處9,000元，吊銷駕駛執照，1年內
    不得考領駕駛執照，核無不合。本件聲明異議為無理由，應
    予駁回。
據上論斷，應依道路交通案件處理辦法第19條裁定如主文。
中    華    民    國    99    年    1     月    28    日
                  交通法庭  法  官  謝佩玲
以上正本證明與原本無異。
如不服本裁定，應於裁定送達後5日內，向本院提出抗告狀。（
應附繕本）
                            書記官  李玉雲
中    華    民    國    99    年    1     月    28    日

司法院資訊處製作；財團法人民間司法改革基金會備份。
